# 请教版主

提问人：13700977576 时间：2023-03-02 17:56:
企业季度预交的所得税 可以计提递延所得税吗

回答人：chenyiwei
根据《企业会计准则第 32 号——中期财务报告》第十一条：“企业在中期财务报表中应当采用与年度财务报表相一致的会计政策。”
因此。企业如需对外提供中期财务报告的，则应将中期财务报告期末视同年末，对其执行和年度结账相同的处理流程（计提、摊销、账务调整等）。在中期报告中，对于本期预缴的企业所得税，虽然中期预缴时不需要进行纳税调整，直接根据会计利润预缴，但仍需在中期期末就各项资产、负债的账面价值和计税基础之间的暂时性差异，以及可抵扣亏损等确认递延所得税资产和负债。本期预缴的税款体现为当期所得税费用。